# 合并

提问人：cpab 时间：2017-03-30 00:03:27
A公司成立了合伙企业B，成立合伙企业的目的专注于技术服务，定向投资于A公司正筹建的网络平台项目。 1 、出资 A为企伙企业的劣后级合伙人，A出资为整个合伙企业的36%，占劣后级合伙人的54%。合伙企业的优先级合伙人出资占整个合伙企业的33%，为固定收益；合伙企业的管理人为A公司的联营企业，其出资占0.8%。 2 、退伙 合伙企业除A以外的有限合伙人，可以将出资转让给A，转让价为公允价，优先级合伙人的转让价为成本+利息。 3 、管理机构 合伙企业虽定向投资于A公司正筹建的网络平台项目，但合伙企业约定投资决策委员会为 5 人，A公司委派 2 人，另一劣后级合伙人委派 2 人，普通合伙人委派 1 人。其决议需经过半数的人同意方为有效。 合伙人会议：与通常股东大会的职能差不多。 请教： A是否合伙B。 A虽在投资决策委员会中没有多数表决权，但由于B设立的目的主要是服务A，且A 作为劣后级合伙人，其出资占劣后级合伙人的54%。承担了较多的风险报酬，故A可以合并B。 对于A在投资决策委员会中没有多数表决权，原因A为主要发起人，为了吸引劣后级合伙人入伙，在表决权上做了让步。

回答人：chenyiwei
基本赞同你的意见，这种情况下A控制B的可能性很大。理由如你所述。

提问人：cpab 时间：2017-12-02 23:27:58
唯一的劣后级合伙人是否合并合伙企业 A、B、C公司共同成立了合伙企业。 A为唯一的劣后级合伙人，出资比例30%，B为优先级合伙人，出资比例为50%，C为引导组合伙人，出资比例为20%。 合伙企业经营范围为股权投资，对股权投资由投资委员会决策，投委会中A与C各占 2 票，优先级占一票。 协议约定优先级合伙固定收益8%，引导级合伙人和劣后级合伙人按扣除优先级的收益后，按出资比例享有收益及亏损。 请教：唯一的劣后级合伙人其在投委员的表决权与引导级合伙人相同，不能主导投委会，但由于唯一的劣后级合伙人，是剩余风险和报酬的主要承担者，故唯一的劣后级合伙人应将合伙企业纳入合并范围。 但觉得此结论不符合控制的三要素中的拥有权力。谢谢！

回答人：chenyiwei
此处的引导级LP和劣后级LP有何区别？如果权利和义务完全相同，为何要分为两个级别？ 如果引导级和劣后级在收益分配和投资决策方面的权力完全相同，则事实上两者是同一级别的，相应地A事实上不是唯一的劣后级LP。在此情况下，由于引导级LP的20%出资比例不低，其角色很可能不是代理人，有可能导致A不能控制该合伙企业。

提问人：呼叫帮助 时间：2017-12-03 08:42:50
陈版，劣后级合伙人、优先级合伙人、引导组合伙人，这三组合伙人责任和权利有什么具体的差异？

回答人：chenyiwei
没有统一规定，看每个合伙企业的合伙协议约定。